【裁判字號】    94,訴,2878
【裁判日期】    950412
【裁判案由】    偽造文書等
【裁判全文】
臺灣臺中地方法院刑事判決      九十四年度訴字第二八七八號
公  訴  人  臺灣臺中地方法院檢察署檢察官
被      告  丙○○
                    （另案於臺灣臺中監獄執行中）
上列被告因偽造文書等案件，經檢察官提起公訴（九十四年度偵
字第一二００一號），本院合議庭裁定由受命法官獨任行簡式審
判程序，判決如下：
    主  文
丙○○共同連續行使偽造私文書，足以生損害於他人，累犯，處
有期徒刑肆月，如易科罰金，以參佰元折算壹日。如附表所示偽
造信用卡簽帳單上偽造之「戊○○」署押沒收。
    犯罪事實
一、丙○○與丁○○（經臺灣高等法院臺中分院判處罪刑確定）
    為夫妻，丙○○曾因偽造文書案件，經臺灣桃園地方法院以
    民國九十二年度桃簡字第八七一號判決判處有期徒刑三月、
    如易科罰金以三百元折算一日確定，經入監執行後，於九十
    三年六月二十五日執行完畢出監。詎其猶不知悔改，復於受
    前開有期徒刑之執行完畢後五年內，因與丁○○均缺乏度日
    之資，而其於九十四年一月十九日上午十時許，在丁○○位
    於臺中市○區○○○路一段一二一號之娘家中，見丁○○之
    胞妹戊○○將所有由合作金庫銀行文心分行所發行之信用卡
    （卡號 0000-0000-0000-0000號）一張置於電腦桌上，戊○○適又外出，認有機可趁，竟單獨基於為自己不法所有之意
    圖，著手加以竊取（此部分之親屬間竊盜罪，業經戊○○於
    九十四年九月二十八日本院行準備程序中，具狀撤回告訴）
    ，得手後於不詳時、地交予丁○○，並向丁○○表明希望由
    丁○○出面盜刷信用卡之意旨，丁○○明知丙○○交付之信
    用卡，為竊取自其胞妹戊○○之贓物，竟仍因上開生活困窘
    之因素，基於收受贓物之故意，收下該張信用卡後，與丙○○共同基於為自己不法所有或利益之意圖及偽造私文書後復
    持以行使之概括犯意聯絡，自九十四年一月二十一日起至九
    十四年二月二十日止，先後七次，於如附表所示之時間、地
    點，由丁○○出面持該信用卡消費，並於各該特約商店提供
    之信用卡簽帳單上偽簽「戊○○」之署名一枚，以示為戊○○本人親自持卡消費後，將該偽造之信用卡簽帳單商店存根
    聯（及聯合信用卡中心存根聯）交還各該特約商店之人員，
    而行使之，分別足以生損害於戊○○、各該特約商店及發卡
    之合作金庫銀行，並致使各該特約商店之人員陷於錯誤，誤
    以為係戊○○本人持卡消費，而分別交付或提供如附表所示
    之商品或服務，致受有損害，丁○○與丙○○則共享因此詐
    得之財物或利益，總計其等前後詐得之財物與利益價值，達
    新臺幣一萬九千九百八十九元。嗣因戊○○於九十四年四月
    二十七日，接獲合作金庫銀行文心分行之催繳消費帳款電話
    ，始察覺遭盜刷情事，乃報警循線查悉上情（丁○○與丙○○盜刷之金額，均經戊○○於事後向合作金庫銀行繳清）。
二、案經戊○○訴由臺中市警察局第一分局報告臺灣臺中地方法
    院檢察署檢察官偵查起訴，本院改由受命法官獨任行簡式審
    判程序。
    理  由
一、上開犯罪事實，業據被告丙○○坦承不諱，核與證人即告訴
    人戊○○及證人即共同被告丙○○分別於警詢或檢察事務官
    詢問時之指、證述意旨相符；此外，復有合作金庫銀行文心
    分行國際信用卡遺失／被竊異常交易處理紀錄表一份、如附
    表所示之信用卡簽帳單商店（或聯合信用卡中心）存根聯各
    一紙分別附卷可稽，是核被告之自白與事實相符，自堪採為
    認定犯罪事實之證據。本件事證明確，被告犯行堪以認定。
二、核被告丙○○所為，係犯刑法第二百十六條、第二百十條之
    行使偽造私文書罪、第三百三十九條第一項之詐欺取財罪及
    第三百三十九條第二項之詐欺得利罪。其與共同被告丁○○
    就上開犯行，均具有犯意之聯絡與行為之分擔，均為共同正
    犯。又其等為偽造私文書（信用卡簽帳單）而偽造署押，偽
    造私文書後復持以行使，偽造署押之行為為偽造私文書之部
    分行為，偽造私文書之低度行為則應為其後行使之高度行為
    所吸收，均不另論罪。至其等先後多次所為行使偽造私文書
    及詐欺取財之行為，則均時間緊接、方法相同，又係觸犯構
    成要件相同之罪名，顯係基於概括犯意為之，均應依連續犯
    之規定，論以連續行使偽造私文書罪及連續詐欺取財罪，並
    各依法加重其刑。而其等所犯上開連續行使偽造私文書罪、
    連續詐欺取財罪與詐欺得利罪三罪間，則具有方法與目的之
    牽連關係，為牽連犯，應從一重之連續行使偽造私文書罪處
    斷。末查，被告曾因偽造文書案件，經臺灣桃園地方法院以
    九十二年度桃簡字第八七一號判決判處有期徒刑三月、如易
    科罰金以三百元折算一日確定，經入監執行後，於九十三年
    六月二十五日執行完畢出監等情，業有其臺灣高等法院被告
    前案紀錄表一份在卷可按，其於受有期徒刑之執行完畢後五
    年內，再犯本件有期徒刑以上之罪，為累犯，應依法遞加重
    其刑。爰審酌被告行為之次數雖多，然詐得之財物與利益價
    值無多，且其犯後已能坦承犯行，雖尚未與被害人達成和解
    ，然被害人中之戊○○為其妻之胞妹，已表達原宥之意，至
    其餘被害人即發卡銀行與特約商店之損害部分，分別因戊○○之代為繳納消費帳款（見本院準備程序筆錄第三頁戊○○
    之陳述）及發卡銀行之代墊價金，實際上已受填補，及其素
    行與犯罪動機、於本案行為中之參與程度與支配力量等一切
    情狀，予以量處如主文所示之刑，並諭知易科罰金之折算標
    準，以示懲儆。至如附表所示信用卡簽帳單上偽造之「戊○○」署押各一枚，均應依刑法第二百十九條之規定，宣告沒
    收。
三、公訴意旨雖認被告丙○○竊取告訴人戊○○信用卡之行為，
    另構成刑法第三百二十條第一項之竊盜罪。惟被告既為告訴
    人胞姐丁○○之夫，二人間即具有二親等旁系姻親之關係（
    見民法第九百七十條第一款或第二款），依刑法第三百二十
    四條第二項之規定，本罪尚須告訴乃論。惟告訴人已於九十
    四年九月二十八日本院行準備程序中，就被告此部分之犯行
    ，具狀撤回告訴，有該撤回告訴狀一紙在卷可稽（附於本院
    卷第四十二頁），是本院已無從就被告此部分犯行予以實體
    審理，然公訴人既認被告此部分之行為，與其業經起訴而經
    本院認定為有罪之部分，具有牽連犯之裁判上一罪關係，爰
    不另為不受理判決之諭知，併此敘明。
據上論斷，應依刑事訴訟法第二百七十三條之一第一項、第二百
九十九條第一項前段，刑法第二十八條、第五十六條、第二百十
六條、第二百十條、第三百三十九條第一項、第二項、第五十五
條、第四十七條、第四十一條第一項前段、第二百十九條，罰金
罰鍰提高標準條例第一條前段、第二條，判決如主文。
本案經檢察官甲○到庭執行職務。
中    華    民    國  九十五  年    四    月  十二    日
                  臺灣臺中地方法院刑事第六庭
                          法  官  鄧  敏  雄
上正本證明與原本無異
如不服本判決，應於送達後十日內向本院提出上訴狀（須附繕本
），上訴於臺灣高等法院臺中分院。
                          書記官  黃  士  益
中    華    民    國    95    年    4     月    12    日
附錄本案論罪科刑法條全文：
刑法第二百十六條
行使第二百十條至第二百十五條之文書者，依偽造、變造文書或
登載不實事項或使登載不實事項之規定處斷。
刑法第二百十條
偽造、變造私文書，足以生損害於公眾或他人者，處五年以下有
期徒刑。
刑法第三百三十九條第一項、第二項
意圖為自己或第三人不法之所有，以詐術使人將本人或第三人之
物交付者，處五年以下有期徒刑、拘役或科或併科一千元以下罰
金。
以前項方法得財產上不法之利益或使第三人得之者，亦同。
附表：丁○○與丙○○共同盜刷信用卡之犯罪行為一覽表
┌──┬─────┬────────────┬─────┬───────┐
│編號│刷卡時間  │  刷    卡    地    點  │ 消費金額 │購買商品或服務│
│    │          │                        │（新臺幣）│（詐得之財物或│
│    │          │                        │          │ 不法利益）   │
├──┼─────┼────────────┼─────┼───────┤
│一  │94/1/21   │臺中市○○街二八四號「福│17,587元  │金飾          │
│    │          │泰珠寶金行」            │          │              │
├──┼─────┼────────────┼─────┼───────┤
│二  │94/2/5    │臺中市○○路七二七號「進│ 1,300元  │租車（使用利益│
│    │14:29     │億租車行」              │          │）            │
├──┼─────┼────────────┼─────┼───────┤
│三  │94/2/5    │臺中市○○○路○段一一九│   100元  │加油          │
│    │23:32     │號「中油加油站」        │          │              │
├──┼─────┼────────────┼─────┼───────┤
│四  │94/2/10   │嘉義縣朴子市○○路○段一│    60元  │透明紗布      │
│    │18:03     │一七號「乙○○○」      │          │              │
├──┼─────┼────────────┼─────┼───────┤
│五  │94/2/13   │臺中市○○路一七二號「臺│   246元  │火車票        │
│    │12:45     │鐵臺中火車站」          │          │              │
├──┼─────┼────────────┼─────┼───────┤
│六  │94/2/13   │新竹市○○路○段四四五號│   396元  │火車票        │
│    │17:19     │「己○○○○○○」      │          │              │
├──┼─────┼────────────┼─────┼───────┤
│七  │94/2/20   │臺中市○○路三三八號「臺│   300元  │加油          │
│    │14:56     │塑加油站」              │          │              │
├──┴─────┴────────────┴─────┴───────┤
│合計消費金額：新臺幣19,989元                                          │
└───────────────────────────────────┘


司法院資訊處製作；財團法人民間司法改革基金會備份。
